臺灣高等法院民事裁定
109年度抗字第415號
抗  告  人  黃祥哲  
相  對  人  王瓊慧  
            翁瑞鴻  
上列當事人間請求侵權行為損害賠償事件，抗告人對於中華民國
109年2月13日臺灣新北地方法院108年度訴字第2339號裁定提起
抗告，本院裁定如下：
      主  文
一、抗告駁回。
二、抗告費用由抗告人負擔。
      理  由
一、抗告意旨略以：伊與相對人間請求侵權行為損害賠償事件，
    經原法院於民國108年12月12日以108年度訴字第2339號判決
    伊應在臉書刊登道歉啟事、各給付相對人新臺幣8萬元本息
    （下稱系爭判決），系爭判決送到派出所時，伊並不知情，
    待發現有掛號信而前往派出所領取，始提起上訴，但已過上
    訴期，請求法院再給予上訴機會，廢棄原法院於109年2月13
    日所為駁回伊上訴之裁定（下稱原裁定）等語。
二、按提起第二審上訴，應於第一審判決送達後20日之不變期間
    內為之；提起上訴如逾上訴期間者，原第一審法院應以裁定
    駁回之，民事訴訟法第440條本文、第442條第1項分別定有
    明文。又送達於應受送達人之住居所、事務所或營業所行之
    ；送達於住居所、事務所或營業所不獲會晤應受送達人者，
    得將文書付與有辨別事理能力之同居人或受僱人；送達不能
    依前二條規定為之者，得將文書寄存送達地之自治或警察機
    關，並作送達通知書兩份，一份黏貼於應受送達人住居所、
    事務所、營業所或其就業處所門首，另一份置於該送達處所
    信箱或其他適當位置，以為送達；寄存送達，自寄存之日起
    ，經10日發生效力，民事訴訟法第136條第1項本文、第137
    條第1項、第138條第1項、第2項規定甚明。
三、查系爭判決係送達於抗告人位於新北市○○區○○路0段之住所
    ，因未獲會晤抗告人本人，亦無受領文書之同居人或受僱人
    ，而於108年12月23日寄存於送達地之警察機關即新北市政
    府警察局三重分局永福派出所（下稱永福派出所），並由郵
    務人員製作送達通知書，一份黏貼於抗告人住所門首，另一
    份置於其住所信箱，以為送達，有送達證書在卷足稽（見原
    法院卷第125頁），嗣並經抗告人於109年1月9日至永福派出
    所領取（見本院卷第10頁），則依前揭規定，應認系爭判決
    係自寄存之日起經10日即於109年1月2日生送達效力，並自
    翌日即109年1月3日起算20日之上訴期間，再依民事訴訟法
    第162條、法院訴訟當事人在途期間標準第2條之規定扣除在
    途期間2日後，本件上訴期間應於109年1月24日屆滿，因當
    日至同年月29日為春節國定假日，而順延至109年1月30日（
    星期四）。惟抗告人遲至109年2月4日始提起本件上訴（見
    原法院卷第129頁），已逾上訴不變期間，其上訴為不合法
    ，原法院裁定駁回其上訴，於法並無不合。從而，抗告意旨
    指摘原裁定不當，求予廢棄，為無理由，應予駁回。
四、據上論結，本件抗告為無理由，爰裁定如主文。
中　　華　　民　　國　　109 　年　　4 　　月　　29　　日
                  民事第六庭
                      審判長法  官  陶亞琴
                            法  官  黃書苑
                            法  官  陳蒨儀 
正本係照原本作成。
本裁定除以適用法規顯有錯誤為理由外，不得再抗告。如提起再
抗告，應於收受送達後10日內委任律師為代理人向本院提出再抗
告狀。並繳納再抗告費新臺幣１千元。
中　　華　　民　　國　　109 　年　　4 　　月　　29　　日
  　　　　　　　　　　　　　書記官  葉國乾